臺灣高等法院臺中分院刑事判決　　　　　　　　　　九十年度上訴字第一六六六號
　　上　訴　人　臺灣苗栗地方法院檢察署檢察官
　　上　訴　人　丁○○
　　即　被　告
　　指定辯護人　本院公設辯護人　甲○○
右上訴人等因被告毒品危害防制條例案件，不服臺灣苗栗地方法院八十九年度訴字第
四五三號中華民國九十年八月三日第一審判決（起訴案號：臺灣苗栗地方法院檢察署
八十九年度偵字第四０八六號），提起上訴，本院判決如左：
      主  文
原判決撤銷。
丁○○連續販賣第二級毒品，累犯，處有期徒刑捌年。扣案之安非他命壹包（淨重壹
點貳肆公克）沒收銷燬之。分裝袋伍個及行動電話壹具均沒收。販賣第二級毒品所得
新台幣貳仟元沒收，如全部或一部不能沒收時，以其財產抵償之。
      事  實
一、丁○○綽號「萬仔」，於民國（下同）八十二年間曾因犯竊盜等罪，經台灣台北
    地方法院判處有期徒刑四年六月確定，於八十五年十二月二十六日縮刑期滿而執
   行完畢；復於八十五年間因違反槍砲彈藥刀械管制條例，經台灣新竹地方法院判
    處有期徒刑十月確定，於八十七年八月二十一日執行完畢；復於八十五年間因竊
    盜罪，經上開法院於八十六年二月四日判處有期徒刑一年確定；又因違反麻醉藥
    品管理條例案件，經上開法院於八十六年十月十三日判處有期徒刑十月確定；再
    因違反肅清煙毒條例案件，經上開法院八十六年十二月十六日判處有期徒刑七月
    確定，後經台灣新竹地方法院檢察署檢察官向台灣新竹地方法院，就上開三件案
    件聲請定應執行刑，經台灣新竹地方法院於八十七年六月三十日定應執行有期徒
    刑二年三月；復因違反槍砲彈藥刀械管制條例，經台灣雲林地方法院於八十七年
    一月七日判處有期徒刑二月確定，經台灣雲林地方法院檢察署檢察官聲請定其應
    執行刑，應執行完畢日期為九十二年四月十七日，而於八十九年六月八日假釋出
    獄。於假釋中，猶不知悔改，復意圖營利，基於概括之犯意，於（一）八十九年
    九月二十八日晚上，先由丙○○（綽號「大餅」）打丁○○所使用之00000
    00000號行動電話聯絡後，丁○○即攜帶一包第二級毒品安非他命至苗栗縣
    頭份鎮之金天地遊藝場，以新台幣（下同）二千元之價格販賣予丙○○。丙○○
    購得上開安非他命後於同年九月二十九日十三時許，持至苗栗縣頭份鎮○○○路
    三二巷一六號三樓其住處時為警查獲，並扣得上開安非他命一包（扣於臺灣苗栗
    地方法院檢察署八十九年度偵字第四０八三號丙○○毒品危害防制條例案件中）
    。（二）丙○○為警查獲後供出上開安非他命係向丁○○購買，警方為誘捕丁○
    ○，乃授意丙○○打上開0000000000號行動電話與丁○○聯繫，佯稱
    欲再向丁○○購買安非他命二千元，丁○○乃於同日（即同年九月二十九日）下
    午六時二十分許，攜帶安非他命一包（淨重一點二四公克）及分裝袋五個等至丙
    ○○之上開住處，欲販賣予丙○○時為埋伏在該處之警員當場逮捕，並扣得上開
    安非他命一包、分裝袋五個及0000000000號行動電話一具，丁○○因
    而未遂其目的。
二、案經內政部警政署國道公路警察局第二警察隊報告臺灣苗栗地方法院檢察署檢察
    官偵查起訴。
      理  由
一、訊據上訴人即被告（以下簡稱為被告）丁○○坦承丙○○於前開時間有打上開0
    000000000號行動電話與其聯繫及其有依約至上開丙○○住處而被警查
    獲上開安非他命一包、分裝袋五個及0000000000號行動電話一具等事
    實不諱（見本院卷第四十四頁），惟矢口否認有販賣第二級毒品之犯行，辯稱：
    當時丙○○打電話給伊係說要還伊錢，伊始依約去收錢，並非說要向伊買安非他
    命，至扣案之上開安非他命係要供伊自己吸用，並非要供販賣之用。另丙○○被
    查獲之上開安非他命亦非伊所販賣，伊從未販賣安非他命給丙○○云云。惟查證
    人丙○○於警訊時證稱：「貴隊今日（指八十九年九月二十九日）查獲的安非他
    命（指丙○○被查獲之上開安非他命）是我向綽號『萬仔』之男子購買供吸食用
    的。」、「（問：本隊所查獲之安非他命是向誰購買的？）我是向綽號『萬仔』
    之丁○○購買的。」、「我與綽號『萬仔』共購買過四、五次，都是以打『萬仔
    』之行動電話0000000000號聯絡交易地及金額。」、「（問：你是如
    何協助警方查緝販賣毒品給你的丁○○？）是我向警方提供的，且我提供警方丁
    ○○之行動電話0000000000號，並聯絡萬榮均佯稱要向其購買安非他
    命二千元，丁○○就帶安非他命前來，為貴隊查獲。」、「（問：本隊於今二十
    九日持搜索票至你現居地址搜索查獲安非他命一點七公克是否為你向綽號『萬仔
    』男子購買的？）是的。」、「我共與綽號『萬仔』之男子購買過四、五次安非
    他命，每次都買二千元，安非他命二公克。最近一次是於昨天二十八日晚上二十
    二時左右，我以打『萬仔』之行動電話0000000000號聯絡購買安非他
    命的價格。」、「我都是打『萬仔』之行動電話0000000000號聯絡交
    易金額、數量及地點。」各等語（見四０八六號偵查卷第九頁至第十二頁）。於
    偵查中（八十九年十月五日）證稱：「（問：八十九年九月二十九日在頭份鎮○
    ○○路三十二巷十六號三樓為警查獲的安非他命何來？）我向『萬仔』買的，每
    次一至二千元，數量由他自己衡量後交給我。」、「（問：最近一次是何時？）
    八十九年九月二十八日晚上，我打電話給他，他拿到頭份的金天地遊藝場給我，
    我買二千元。」、「（問：八十九年九月二十九日中午十二時許為警查獲之安非
    他命是否向他買的？）是。」、「（問：在八十九年九月二十九日晚上六時二十
    分在頭份鎮○○○路三十二巷十六號三樓丁○○是否有去找你？）有，是警察叫
    我打上開電話給他，約一小時後，萬就帶著安非他命來找我。」、「我們在交易
    時有默契，我打電話給他跟他講，叫他來拿錢，即是我要買安非他命的意思。在
    八十九年九月二十九日我電話撥通了之後，先向他講我是誰，然後說跟上一次一
    樣，他跟我說本來不想接，因為他的電話沒有顯示來電號碼，後來還是接了，並
    問我說，我的電話沒有顯示號碼，我跟他說是向朋友借的，但他沒有馬上來，後
    來警方有打二次電話給他，但他沒接，第三通才接，警察將電話交給我，我叫他
    快點，不久他才拿安非他命來。」、「（問：為何知道丁○○有在賣安非他命而
    向他買？）是我一位綽號叫『ㄌㄠˋㄌ一ㄢˊ』（客家話）跟我說的。」各等語
    （見四０八六號偵查卷第四十五頁反面至第四十七頁）。於原審證稱：「（問：
    提示八十九年十月五日之偵訊筆錄，此筆錄是否由你簽名的，由你所陳述的？）
    是的。」、「（問：當初你是否於自由意識下陳述？）是的。」、「（問：當天
    檢察官有無對你強暴脅迫，或是逼你如何回答？）完全沒有此情形。」、「（問
    ：檢察官有無訊問你於八十九年九月二十九日中午被警查獲之安非他命是向誰買
    的？）是的有向檢察官陳述說是向『萬仔』買的。」、「（問：提示丁○○的身
    份證影本，當初是否由你指認的？）是的，當天我有指認『萬仔』就是丁○○。
    」、「（問：對於偵訊時檢察官有訊問你如何與萬仔聯絡，你回答是說用000
    0000000號行動電話？）是的。」各等語（見原審卷第六十六頁至第六十
    七頁）。證人即查獲之警員廖炳儀亦結證稱：「我們查獲丙○○後，他說安他命
    是向丁○○買的，丙○○就跟我們借行動電話0000000000，直接打丁
    ○○的0000000000（應係0000000000之誤），表明要買安
    非他命，本來約定三十分鐘在丙○○家交貨，等了一會兒，未見人影，丙○○又
    打二通電話去催，然後才到，丙○○在門外就指認，丁○○敲門叫『大餅』，我
    們就上前逮捕，查到安非他命一包、分裝袋五個及行動電話一支（丁○○之上開
    電話）」等情（見四０八六號偵查卷第五十五頁）。此外並有扣案之上開安非他
    命一包、分裝袋五個及0000000000號行動電話一具等足稽，而該包安
    非他命經送請法務部調查局鑑定結果確係甲基安非他命，亦有該局檢驗通知書一
    份附卷可按（見本院卷第五十九頁）。又丙○○於八十九年九月二十九日被警查
    獲之上開安非他命經送鑑定結果係甲基安非他命，亦有法務部調查局檢驗通知書
    影本一份在卷足憑（見本院卷第六十一頁）。至證人丙○○於原審翻異前供，另
    改稱其於案發當天係打電話予被告要被告來拿錢，並未向被告說要買安非他命，
    亦未向警察陳稱其係向被告買安非他命等語，核與其上開所供不符，顯係事後迴
    護被告之詞，並不足取。另被告向綽號「阿文」之人買入安非他命係每一公克一
    千元，亦據被告直承在卷（見本院卷第四十五頁），被告買入後竟以上開重分別
    為一點二四公克及不及零點七四公克（丙○○被查獲之上開安非他命一包及其另
    被查獲之安非他命一包共淨重零點七四公克）之安非他命以二千元之價格販賣予
    丙○○，足見其主觀上具有營利之意圖甚明。綜上所述，足證被告上開所辯顯係
    飾卸之詞，不足採信，是罪證明確，被告之犯行堪以認定。
二、核被告所為，關於第一次販賣安非他命部分係犯毒品危害防制條例第四條第二項
    之販賣第二級毒品既遂罪。關於第二次販賣安非他命部分，被告於查獲當日與丙
    ○○以電話聯絡後，攜帶上開安非他命及分裝袋等物至丙○○之上開住處欲販賣
    予丙○○，足見被告已生販賣之意甚明，惟被告既係丙○○在辦案警員之授意下
    ，佯裝購買安非他命，將被告誘出查獲，丙○○顯無購買安非他命之真意，被告
    與丙○○雖不能真正完成買賣毒品之行為，但被告既有販毒之故意，且依約攜帶
    毒品欲前往交付，即已著手販賣行為，故其行為應已達未遂之狀態，是被告此部
    分係犯同條例第四條第五項、第二項之販賣第二級毒品未遂罪（最高法院八十五
    年三月十二日、八十五年度第四次刑事庭會議決議參照）。其先後二次犯行，犯
    罪構成要件相同，顯係基於概括犯意反覆為之，為連續犯，應依法從重論以販賣
    第二級毒品既遂罪，並就法定刑為有期徒刑部分加重其刑（法定刑為無期徒刑部
    分依法不得加重）。又被告前曾因犯竊盜等罪，經台灣台北地方法院判處有期徒
    刑四年六月確定，於八十五年十二月二十六日縮刑期滿而執行完畢；復於八十五
    年間因違反槍砲彈藥刀械管制條例，經台灣新竹地方法院判處有期徒刑十月確定
    ，於八十七年八月二十一日執行完畢，有台灣高等法院被告全國前案紀錄表足按
    ，其於五年之內再犯本件之罪，為累犯，應依法就法定刑為有期徒刑部分遞加其
    刑（法定刑為無期徒刑部分依法不得加重）。原審予以論罪科刑，固非無見，惟
    查被告具有販賣安非他命之犯行，已如前述，原判決認被告並無販賣安非他命之
    犯意，而改依持有第二級毒品罪論處，核有違誤。次查扣案之上開毒品是否確係
    甲基安非他命，原審未先送有關機關鑑定，即逕行認定，亦有可議。被告上訴意
    旨仍執前詞，否認犯罪，雖無理由，但檢察官上訴意旨認被告應成立販賣第二級
    毒品罪而執以指摘原判決不當，則非無理由，應由本院將原判決予以撤銷改判。
    爰審酌被告犯罪之動機、目的、手段、所生危害、所圖得之利益不多、及犯後否
    認犯罪等一切情狀，量處如主文第二項所示之刑，以示懲儆。至扣案之上開安非
    他命一包係毒品，應依毒品危害防制條例第十八條第一項前段之規定宣告沒收銷
    燬之，被告販賣毒品所得之二千元係犯罪所得之財物，應依同條例第十九條第一
    項之規定宣告沒收，如全部或一部不能沒收時，以其財產抵償之。又扣案之上開
    分裝袋五個，係被告分裝安非他命供販賣所用，行動電話一具係被告聯絡販賣安
    非他命所用之物，均為供犯罪所用之物，應依同條例第十九條第一項之規定宣告
    沒收之。另丙○○持有而為警查獲之上開安非他命一包，宜於丙○○販賣第二級
    毒品案件中宣告沒收銷燬之，故本件不予宣告沒收銷燬之，併此敘明。
三、公訴意旨另以：被告自八十九年七月間起至被查獲時止，另販賣安非他命多次予
    丙○○，因認被告此部分亦涉有販賣第二級毒品之罪嫌云云。按犯罪事實應依證
    據認定之，無證據不得推定其犯罪事實，刑事訴訟法第一百五十四條定有明文。
    查證人丙○○於警訊時雖供稱其曾向被告購買四、五次安非他命，但除上開二次
    外，餘並無其他確切證據足資證明，且被告亦堅決否認有此部分犯行，是此部分
    犯罪並不能證明。惟因公訴人認此部分與前開科刑部分係屬具有連續關係之裁判
    上一罪，故不另為無罪之諭知，亦附此說明。
四、據上論斷，應依刑事訴訟法第第三百六十九條第一項前段、第三百六十四條、第
    二百九十九條第一項前段、毒品危害防制條例第四條第二項、第十八條第一項前
    段、第十九條第一項，刑法第十一條前段、第五十六條、第四十七條，判決如主
    文。
本案經檢察官乙○○到庭執行職務。
中      華      民      國      九十一   年       一      月     八     日
                                    臺灣高等法院臺中分院刑事第八庭
                                          審判長法  官  羅  得  村
                                                法  官  陳  毓  秀
       法  官  劉  榮  服
右正本證明與原本無異。
如不服本判決應於收受送達後十日內向本院提出上訴書狀，其未敘述上訴之理由者並
得於提起上訴後十日內向本院補提理由書（均須按他造當事人之人數附繕本）。
                                                書記官  陳  俞  豪
中      華      民      國      九十一   年       一      月     九     日
附錄法條：
毒品危害防制條例第四條：
製造、運輸、販賣第一級毒品者，處死刑或無期徒刑；處無期徒刑者，得
併科新台幣一千萬元以下罰金。
製造、運輸、販賣第二級毒品者，處無期徒刑或七年以上有期徒刑，得併
科新台幣七百萬元以下罰金。
製造、運輸、販賣第三級毒品者，處五年以上有期徒刑，得併科新台幣五
百萬元以下罰金。
製造、運輸、販賣專供製造或施用毒品之器具者，處一年以上七年以下有
期徒刑，得併科新台幣一百萬元以下罰金。
前四項之未遂犯罰之。
                                                                        Ｉ
